# Franciny Huaiquil

### Junior Full Stack Developer

#### Presentación



Desde temprana edad, he sido apasionada por la tecnología, lo que me llevó a estudiar programación. Me destaco por mi curiosidad innata y mi determinación frente a los desafíos. He participado en diversos proyectos destacados, adquiriendo experiencia en desarrollo web y diseño gráfico. Domino varios lenguajes clave, incluyendo Python, HTML, CSS, JavaScript, PHP y SQL.

# Experiencia laboral

#### Asistente de sistemas

Febrero 2024 a mayo 2024

 Desarrollo Web: Gestión de proyectos PHP, base de datos con SQL, Mejoras vistas sitios web de la empresa.

#### Practica laboral

Diciembre 2023 a enero 2024

 Desarrollo Web: Migracion de proyectos, gestion de proyectos, Entornos virtuales, Python, Javascript, HTML Y Base de datos con SQL.

#### Desarrollador Web Independiente

Marzo 2020 a octubre 2023

 Desarrollo Web, Diseño gráfico, Tarjetas de Presentación, Logotipos, etc.

#### Formación

#### Programación Mención Desarrollador Web, Junior Full Stack - Boolean Academía

Año de Graduación: 2023

- Desarrollo ágil de software y desarrollo.
- Aprendí git, github, Python, Docker, Linux.

#### Juan Mackenna O'reilly 1° a 4° Medio Científico

Año de Graduación: 2020

- Presidenta Centro de alumnos
- De 3° a 4° Medio Programa de atracción de talentos Universidad Diego Portales.

#### Datos de Contacto

- Franciny Constanza Huaiquil González
- 20.981.274-6
- franciny.constanzaegmail.
- +569 89143462
- Egresada de Boolean Academía

#### Mi sitio Web:

https://beacons.ai/franciny.huaiquil

## Mi primer sitio Web a una empresa:

https://nahuenservicioselectricos. my.canva.site/

#### Habilidades

- Trabajo en equipo
- Gestion de proyectos
- Excel, canva, diseño gráfico. -Básico-
- Codificación de front-end y back-end